【裁判字號】    99,消債抗,42
【裁判日期】    990629
【裁判案由】    更生事件
【裁判全文】
臺灣板橋地方法院民事裁定            99年度消債抗字第42號
抗  告  人  甲○○原名李佩芬.
上列抗告人因消費者債務清理條例聲請更生事件，對於中華民國
99年3 月2 日本院98年度消債更字第744 號裁定提起抗告，本院
裁定如下：
    主  文
抗告駁回。
抗告費用由抗告人負擔。
    理  由
一、抗告意旨略以：抗告人經原審命補正預納郵務送達費新臺幣
    （下同）4,420 元，惟抗告人現每月被扣薪資3 分之1 ，扣
    除自己及父親之生活費用後，所剩無幾，抗告人於原審所定
    期限內實無多餘現金可繳納上開費用，故僅能先補正部分資
    料，並具狀請求准予延後繳款，現抗告人已向朋友借款繳納
    ，期法院能讓本件更生繼續進行，為此，請求廢棄原裁定等
    語。
二、按郵務送達費及法院人員差旅費不另徵收。但所需費用超過
    應徵收之聲請費者，其超過部分，依實支數計算徵收；前項
    所需費用及進行更生或清算程序之必要費用，法院得酌定相
    當金額，定期命聲請人預納之，逾期未預納者，除別有規定
    外，法院得駁回更生或清算之聲請，消費者債務清理條例第
    6 條第2 項、第3 項分別定有明文。次按聲請更生或清算不
    合程式或不備其他要件者，法院應以裁定駁回之，但其情形
    可以補正者，法院應定期間先命補正，消費者債務清理條例
    第8 條定有明文。末按補正期間雖非不變期間，法院得以裁
    定延展或縮短之，但其期間如果未經裁定延展，而當事人不
    於其期間內為其應為之訴訟行為，自應發生一定之效果，最
    高法院19年抗字第299 號判例可資參照。
三、查本件抗告人於原審為更生之聲請，經原審認其檢附之資料
    未齊備，且有預納郵務送達費之必要，遂於民國99年1 月11
    日裁定命抗告人補正，該裁定已於99年1 月15日合法送達抗
    告人，有送達證書在卷可稽（見原審卷第53頁），抗告人自
    應遵期補正，惟抗告人並未按期預納郵務送達費4,420 元，
    原審乃於99年3 月2 日裁定將抗告人之更生聲請駁回。抗告
    人雖曾於99年1 月29日出具民事陳報狀，以現金不足且準備
    不及為由，請求原審准許抗告人容後補正，然該裁定之補正
    期間未經原審裁定延展，是依上開判例意旨，抗告人仍應遵
    期預納郵務送達費至明。惟抗告人並未遵期補正，則原審駁
    回抗告人之更生聲請，於法即無不合，抗告意旨指摘原裁定
    不當，求為廢棄，難認有理由。
四、據上論結，本件抗告為無理由，爰依消費者債務清理條例第
    15條、民事訴訟法第495 條之1 第1 項、第449 條第1 項、
    第95條、第78條，裁定如主文。
中    華    民    國    99    年    6     月    29    日
              民事第二庭    審判長法  官  陳麗玲
                                  法  官  連育群
                                  法  官  張筱琪
以上正本證明與原本無異
本裁定不得抗告
中    華    民    國    99    年    6     月    29    日
                            書記官  連思斐

司法院資訊處製作；財團法人民間司法改革基金會備份。
